# 请教陈老师对外出资问题

提问人：江江 3 石石 时间：2017-12-21 10:41:15
背景： 2015 年香港注册的公司乙购买香港另一公司丙持有内地一公司25%股权作价 300 万美元，至今股权款未支付。现丙公司要求立即支付，否则加付滞纳金。由于当时办理的境外出资手续过期，出于时间原因甲、乙、丙签订三方协议，由境内母公司甲代为支付300 万美元给丙公司（转让凭证不写明出资款）以解除乙公司与丙公司的债权债务关系。上述处理是否存在出资方面的瑕疵问题？谢谢陈老师

回答人：chenyiwei
此问题可能涉及香港和内地两地的法律、税务等问题，建议咨询相关领域内的专业人士。 个人理解，站在内地角度，可能涉及的问题包括： 1 、转让境内股权的预提所得税； 2 、境外投资的核准手续瑕疵； 3 、外汇管理的合规性问题。